【裁判字號】    98,上更(一),159
【裁判日期】    980923
【裁判案由】    毒品危害防制條例等
【裁判全文】
臺灣高等法院刑事判決             98年度上更(一)字第159號
    上  訴  人
    即  被  告  辛○○
                        （臺灣雲林第二監獄執行中）
    選任辯護人  余西鈞  律師
    上  訴  人
    即  被  告  丙○○
                        2號.
    選任辯護人  舒建中  律師
    上  訴  人
    即  被  告  甲○○
    選任辯護人  蕭維德  律師
    上  訴  人
    即  被  告  戊○○
                        （
    選任辯護人  鍾開榮  律師
上列上訴人因毒品危害防制條例等案件，不服臺灣板橋地方法院
96年度訴字第984 號，中華民國96年7 月27日第一審判決（起訴
案號：臺灣板橋地方法院檢察署96年度偵字第3584、4792號）提
起上訴，經最高法院98年度台上字第1223號判決就販賣第一級毒
品部分撤銷發回，判決如下：
    主      文
壹、原判決關於辛○○、丙○○、戊○○販賣第一級毒品及定執
    行刑部分；甲○○販賣第一級毒品部分，均撤銷。
貳、辛○○觸犯附表一至七各罪，累犯，各處附表一至七各欄所
    示宣告刑，並宣告應沒收銷燬或沒收物。應執行有期徒刑貳
    拾陸年。
    扣案0000000000號行動電話（含SIM 卡）壹具、電子磅秤壹
    臺及帳冊壹本均沒收。
    未扣案0000000000號行動電話（含SIM 卡）壹具沒收，如全
    部或一部不能沒收，追徵其價額或以其財產抵償。
    未扣案販賣第一級毒品所得新臺幣壹萬陸仟伍佰元應與丙○○、戊○○及甲○○連帶沒收，如全部或一部不能沒收，以
    其等財產連帶抵償；另販賣第一級毒品所得新台幣玖仟元應
    與丑○○、子○○（其中肆仟元）連帶沒收，如全部或一部
    不能沒收，以其等財產連帶抵償。
參、丙○○觸犯附表一至六各罪，累犯，各處附表一至六各欄所
    示宣告刑，並宣告沒收銷燬或沒收物。應執行有期徒刑貳拾
    貳年。
    扣案電子磅秤壹臺沒收。
    未扣案0000000000號行動電話（含SIM 卡）壹具沒收，如全
    部或一部不能沒收，追徵其價額或以其財產抵償。
    未扣案販賣第一級毒品所得新臺幣壹萬陸仟伍佰元應與辛○○、戊○○及甲○○連帶沒收，如全部或一部不能沒收，以
    其等財產連帶抵償。
肆、甲○○觸犯附表一至六各罪，各處附表一至六各欄所示宣告
    刑，並宣告沒收銷燬或沒收物。應執行有期徒刑貳拾年。
    扣案電子磅秤壹臺沒收。
    未扣案0000000000號行動電話（含SIM 卡）壹具沒收，如全
    部或一部不能沒收，追徵其價額或以其財產抵償。
    未扣案販賣第一級毒品所得新臺幣壹萬陸仟伍佰元應與辛○○、丙○○及戊○○連帶沒收，如全部或一部不能沒收，以
    其等財產連帶抵償。
伍、戊○○觸犯附表一至六各罪，累犯，各處附表一至六各欄所
    示宣告刑，並宣告沒收銷燬或沒收物。應執行有期徒刑貳拾
    壹年。
    扣案電子磅秤壹臺沒收。
    未扣案0000000000號行動電話（含SIM 卡）壹具沒收，如全
    部或一部不能沒收，追徵其價額或以其財產抵償。
    未扣案販賣第一級毒品所得新臺幣壹萬陸仟伍佰元應與辛○○、丙○○及甲○○連帶沒收，如全部或一部不能沒收，以
    其等財產連帶抵償。
    犯罪事實
壹、辛○○綽號「水哥」、「坤哥」或「阿水」、「阿坤」，曾
    因施用毒品案件，先後經法院判處徒刑確定，民國94年10月
    1 日執行完畢。
    丙○○綽號「阿賢」、「阿機（居）」，曾因施用毒品、過
    失傷害及竊盜等案件，先後經法院判處徒刑確定，93年10月
    29日執行完畢。
    戊○○綽號「阿嘉」，曾因公共危險案件，經法院判處徒刑
    確定，91年8 月26日執行完畢。
    丑○○綽號「阿西」、「冬瓜」，因本案已經原審認定觸犯
    共同販賣第一級毒品罪，判處有期徒刑15年2 月確定。
    子○○因本案已經本院另案認定觸犯共同販賣第一級毒品罪
    ，判處有期徒刑15年2 月確定。
貳、辛○○、丙○○、戊○○、甲○○（綽號阿利、阿弟仔）、
    丑○○及子○○平日聚集在辛○○不知情的女友寅○○（無
    罪確定）位於桃園縣桃園市○○路532 號7 樓賃居處打牌、
    施用毒品。
參、辛○○等明知海洛因屬於毒品危害防制條例所列第一級毒品
    ，不得非法販賣、持有，仍共同基於販賣第一級毒品海洛因
    營利的犯意聯絡，以辛○○為首，使用非辛○○所有的
    0000000000、0000000000號行動電話作為對外聯絡販賣毒品
    的工具。丙○○分擔介紹上游藥頭予辛○○以販入海洛因並
    接聽買毒者電話；戊○○則依辛○○指示交付海洛因予購買
    人；甲○○則利用其所有0000000000號行動電話作為轉接前
    述辛○○使用的行動電話工具，並分擔接聽買毒者電話、交
    付海洛因予購買人。
    辛○○或提供生活費予甲○○，或提供安非他命予甲○○、
    戊○○及丙○○施用（辛○○轉讓安非他命犯行已經原審判
    處有期徒刑2 年6 月確定），作為其等共同販賣海洛因的利
    益。
肆、辛○○先於不詳時地，向年籍不詳成年男子「阿正」、「阿
    進」，以不詳價格，販入不詳數量的海洛因。
    95年11月間某日，戊○○駕車搭載辛○○及丙○○同往臺北
    縣三重市某處，由辛○○出資向丙○○介紹的年籍不詳成年
    男子「阿道」，再以不詳價格販入不詳數量海洛因。
    辛○○又於同年11月下旬某日至12月間，多次在上述賃居處
    ，以不詳價格向年籍不詳成年男子「阿正」，販入不詳數量
    海洛因。
伍、上述販入的海洛因除供辛○○施用之外，並分裝為每小包約
    0.15公克或分裝為供施用1 至2 次，不到1 公克的數量，以
    每包新台幣（下同）1 至3 千元價格販賣予他人。
    購毒者先撥打0000000000或0000000000號行動電話或與辛○○聯絡購買毒品的種類、數量及價格；或由丙○○、甲○○
    接聽，轉告辛○○，再由辛○○親自或指示甲○○、戊○○
    前往指定地點將海洛因交付購買人。購買人或當場交付價金
    或另行將價金交付辛○○。
    辛○○等人除於附表一編號1 至3 、附表二編號2 、4 及附
    表三編號1 各次販賣海洛因行為，因未交付毒品而未遂之外
    ，各次分別基於共同的犯意聯絡，於附表所示時、地、方法
    ，分別由辛○○、甲○○及戊○○交付毒品予購買人，販賣
    第一級毒品海洛因予「小棋」庚○○、「阿華」丁○○、「
    慶仔」乙○○、「阿火」卯○○、辰○○及己○○。前後販
    賣海洛因既遂12次，販毒所得共16500 元。
陸、辛○○另與丑○○、子○○共同基於販賣海洛因營利的犯意
    聯絡，於96年1 月間，由辛○○提供海洛因予丑○○，購毒
    者撥打丑○○所有0000000000號行動電話，或丑○○或子○○接聽，聯絡購買的數量及價格，再由丑○○或子○○交付
    海洛因予購買人並收取價金，丑○○再將價金轉交辛○○，
    而於附表七所示時、地、方法，分別由丑○○、子○○交付
    海洛因予乙○○、卯○○及丁○○，共同販賣海洛因6 次，
    得款9 千元。
    辛○○則以無償轉讓海洛因予丑○○施用（未據起訴），再
    由丑○○無償轉讓海洛因予子○○施用（未據起訴），並免
    除丑○○積欠的債務，作為共同販賣海洛因的利益。
柒、嗣因購毒者庚○○於95年12月27日下午4 時55分許，在桃園
    縣桃園市○○街62號前經警查獲，並扣得甫向甲○○購得的
    海洛因1 包，淨重0.09公克，空包裝重0.20公克。
    96年1 月5 日下午4 時35分許，購毒者己○○在桃園市○○
    路182 號前經警查獲，並扣得數分鐘前剛向辛○○購買，而
    由甲○○交付的海洛因1 包，淨重0. 43 公克，空包裝重
    0.18公克。
    經警循線於96年1 月28日下午3 時20分許，在桃園縣桃園市
    ○○街259 號6 樓查獲丑○○，扣得丑○○供己施用的海洛
    因2 小包（驗餘淨重合計0.23公克）、安非他命1 小包（含
    包裝袋重0.9 公克）、殘渣袋2 個、分裝袋5 個及供販賣海
    洛因使用的0000000000號行動電話1 具、現金1萬1千元。
    當日晚間8 時11分許，經警前往寅○○賃居處搜索扣得辛○○所有、供販賣海洛因使用的電子磅秤1 台、帳冊1 本（只
    記載2 頁其餘空白）。並陸續拘提癸○○、甲○○、丙○○
    、戊○○及辛○○到案，而查得上情。
    理      由
壹、證據能力
一、證人庚○○、乙○○及己○○於本院審理，均證述於警詢因
    施用毒品提藥中，意識不清等語而否認警詢供述的任意性。
    被告及辯護人並均爭執證人庚○○、壬○○、丁○○、乙○○、卯○○、辰○○及己○○警詢筆錄無證據能力。
    審酌證人庚○○、壬○○、丁○○、乙○○、卯○○、辰○○及己○○的警詢筆錄，均經證人閱覽並親自簽名，核與通
    訊監察所得相符。
    製作筆錄的員警午○○、巳○○也均證述證人於警詢過程並
    無提藥的狀況（本院98年8 月12日審判筆錄4-10）。
    於警詢證人關於所撥打的被告電話號碼、綽號等細節均能清
    楚陳述，警方提示被告相片，並能清楚指認無誤。
    參酌案發之初，記憶猶新，較少權衡利害關係，以及證人陳
    述的原因、始末、態度，認為證人於警局接受詢問所為供述
    的外部附隨條件及環境顯具有較自然、可信的特別情況，也
    無其他證據證明受有污染而存有不宜作為證據的瑕疵，並且
    均經本院依直接審理方式，顯示於公判庭加以調查，且為證
    明犯罪事實存否所必要；證人己○○的警詢錄音並經本院當
    庭勘驗，結果顯示錄音內容與筆錄記載完全一致，訊問方式
    為一答一問，並同時打字記錄，證人答詢文字清晰，並無模
    楜不清的情況（本院98年8 月12日審判筆錄3） 。依刑事訴
    訟法第第159 條之2 規定，均有證據能力。
二、刑事訴訟法雖無犯罪嫌疑人、被告指認程序的規定。法務部
    及內政部警政署雖於90年5 月、8 月分別頒布「法務部對於
    指認犯罪嫌疑人程序要點」、「人犯指認作業要點」及「警
    察機關實施指認犯罪嫌疑人程序要領」但法院應就偵查過程
    中所實行的第一次指認，應綜合指認人當時所處環境，是否
    足以認定確能對犯罪嫌疑人觀察明白、認知犯罪行為人的行
    為內容，此等事後依憑個人知覺及記憶所為的指認是否客觀
    可信，非出於不當暗示等進行事後審查，並說明認定指認有
    無證據能力的理由。不得僅因指認人指認程序與上述要點（
    領）規範不盡相符，即認定無證據能力。最高法院97年度台
    上字第4168號判決參照。
    證人卯○○、乙○○及丁○○於警詢，均主動陳述綽號「阿
    利」、「阿嘉」與其等交易海洛因。卯○○於96年1 月8 日
    ，經警提示指認犯罪嫌疑人紀錄表，詢問紀錄表當中有無與
    其進行交易之人、綽號為何？並表明被指認人共有3 名，犯
    罪嫌疑人並不一定存在於被指認人之中等語，供卯○○指認
    （偵4792卷56）。經卯○○明確指認編號2 為辛○○，編號
    4 為戊○○。
    同年月16日經警以相同程序，供乙○○、丁○○指認（偵
    4792卷67、73），也均明確指認編號2 辛○○、編號5 甲○○、編號7 戊○○確實是與其等交易海洛因之人。
    以其等於獲案之初，記憶猶新，較少權衡利害關係，且非「
    是非式單一指認」，應認指認程序並無違法，均具有證據能
    力。
三、被告甲○○曾於本院主張通訊監察取得的監察譯文於本案並
    無證據能力。
    經查，監察譯文是由偵查人員依法定程序實施通訊監察，將
    監聽錄音翻譯成文書證據，屬於偵查人員工作上紀錄。紀錄
    人並無刻意竄改的理由，自可期待具有特別信用性，並無顯
    不可信情況。
    經辯護人聲請拷貝自行收聽之後認為並無勘驗調查必要，對
    於監聽錄音譯文的真實性不爭執（本院98年5 月22日審判筆
    錄3） 。
    則通監察譯文既無刑事訴訟法第159 條之4 的顯有不可信情
    況與不得作為證據的情形，均有證據能力。
四、被告及辯護人對於其餘卷證的證據能力均表示無意見（本院
    98年8月12日筆錄）。
貳、認定犯罪事實所憑證據和理由
一、辛○○綽號「水哥」、「坤哥」或「阿水」、「阿坤」；丙○○綽號「阿賢」、「阿機（居）」；戊○○綽號「阿嘉」
    ；甲○○（綽號阿利、阿弟仔）已經被告等明確供述（偵
    4792卷12、16、74、79、85、87；原審卷二280）。
二、證人庚○○、壬○○、丁○○、乙○○、卯○○、辰○○及
    己○○警詢的證述：證明證人撥打被告辛○○使用的000000
    0000、0000000000號行動電話向被告等聯絡購買第一級毒品
    海洛因的事實（偵3549卷28-30 、31-33 、34-39 、45-48
    、49-52、53-57、58-61、62-66）。
三、證人寅○○的證述：證明被告辛○○、丙○○、戊○○及甲○○等人，平日均聚集於桃園縣桃園市○○路532 號7 樓，
    寅○○賃居處的事實（偵3548卷19-23 、200-201 、325-
    327） 。
四、被告辛○○、丙○○坦承於不詳時地，向年籍不詳成年人「
    阿正」、「阿進」，販入不詳數量海洛因，以及95年11月間
    ，由戊○○駕車搭載辛○○及丙○○同往臺北縣三重市某處
    ，由辛○○出資向丙○○介紹的年籍不詳成年男子「阿道」
    ，販入海洛因的事實（原審卷一125 、137 、卷二182 、
    188 、191 、193） 。
五、共同被告丑○○、子○○的證述：證明由辛○○供給第一級
    毒品海洛因，而由丑○○或子○○將海洛因交付買毒人，並
    收取價金，再由丑○○將價金交予辛○○的事實（偵3584卷
    12-15 、24-27 、196-198 、325-327 、原審卷一70、206
    ；卷二50、169 、236 ；卷三73、234 ；卷0000-000） 。
六、95年11月至96年2 月被告等使用的0000000000、0000000000
    、0000000000、0000000000、0000000000號行動電話通訊監
    察譯文：證明證人庚○○、壬○○、丁○○、乙○○、卯○○及辰○○與被告間相互溝通聯繫購買毒品的事實（偵3584
    卷87-134、214-218 、236-247 、277-298）。
七、交易毒品蒐證照片：證明被告甲○○交付海洛因予證人庚○○等的販賣毒品事實（偵3584卷113-143 、227-235） 。
八、法務部調查局96年2 月16日調科壹字第00000000000 、
    000000 000000號鑑定書：證明證人庚○○、己○○經警查
    扣的白色粉末，確含海洛因毒品成分的事實（原審卷三0-54
    ）。
九、辛○○所有供分裝販賣的毒品使用的電子磅秤1 台、帳冊1
    本：證明販賣海洛因的事實。
參、被告均矢口否認販賣第一級毒品海洛因，分別辯解如下：
一、被告辛○○辯稱：
    購入毒品均是供己施用，僅以原價或低價轉讓給庚○○、丁○○及乙○○等。0000000000號行動電話的SIM 卡於案發前
    2 個月即已賣給「阿正」。通訊監察譯文均未提及交易毒品
    的數量、金錢，究竟有無交易，應有可疑。證人乙○○、卯
    ○○均未證述是向被告購買毒品，而被告於96年1 月4 日至
    同年月8 日因病住院，證人辰○○、己○○的毒品均是向「
    阿賢」購買等語。
二、被告丙○○辯稱：
    95年11月間戊○○駕車搭載丙○○與辛○○同往台北縣三重
    市某處購買海洛因，是為了自己施用，並無營利意圖。
    0000000000、0000000000號行動電話非丙○○所有與使用。
    辛○○雖將手機賣給丙○○，但其中0000000000號行動電話
    的SIM 已賣給阿正。丙○○只是幫辛○○接聽電話，請來電
    者稍後再撥，因辛○○無暇接聽。癸○○、丑○○均未證述
    丙○○參與販毒等語。
三、被告甲○○辯稱：
    未曾參與販賣，不知辛○○交付的物品是海洛因，也未向對
    方收取價金等語。
四、被告戊○○辯稱：
    卯○○、乙○○的指認不合法律程序，且被告戊○○的聲音
    從未曾出現在通訊監察錄音中。
    95年12月底某日因辛○○的太太準備開茶藝館需要卡拉OK音
    響設備，而與辛○○、丙○○同往察看現場，並決定安裝設
    備，之後與吳警官有約，即私自下車離去，未曾共同購買海
    洛因。
    癸○○、甲○○、丑○○、丙○○及辛○○均證稱：未見過
    戊○○販毒。被告戊○○也完全不認識乙○○、丁○○、卯
    ○○及辰○○。其等均未曾向被告戊○○購買毒品等語。
肆、對於被告辯解的認定
一、共同正犯，在合同意思內各自分擔犯罪行為的一部，相互利
    用他人行為，以達犯罪目的，即應對全部所發生的結果，共
    同負責，最高法院28年上字第3110號判例參照。
    共同正犯的意思聯絡，不限於事前有所協議；行為當時，基
    於相互認識，以共同犯罪意思參與，無礙於共同正犯成立。
    且表示的方法，不以明示通謀為限，即使是相互間有默示合
    致，也屬共同正犯。
    被告戊○○駕車搭載辛○○、丙○○同往三重市購買海洛因
    毒品；被告辛○○、丙○○、戊○○及甲○○，平日均聚集
    在辛○○女友寅○○的賃居處；辛○○並無償提供安非他命
    、部分生活費用予丙○○、戊○○及甲○○；被告等相互接
    聽購毒者來電；戊○○、甲○○分擔出外交付毒品的行為，
    參酌購毒者庚○○的證言：「我購買海洛因，以前都是跟辛○○直接進行交易。最近辛○○都派『阿利』、『阿賢』跟
    我接洽交易毒品。」、丁○○證稱：「與我交易毒品者為辛○○、『阿利』、『阿嘉』等人。」、乙○○證述：「我以
    電話聯絡0000000000號行動電話購買海洛因事宜，辛○○指
    示我到桃園市○○○○○街等待，他會派小弟跟我交易。辛○○本人、『阿利』、『阿嘉』均跟我交易毒品。」等語。
    足證被告辛○○居於首腦地位與被告戊○○等各司其職、分
    擔販毒各階段行為，被告等應同負共同正犯罪責，可以認定
    。
二、被告辛○○於警詢供稱：「0000000000號行動電話在2 個月
    前就交給丙○○使用。」（偵3584卷271） 。於原審則供稱
    ：「0000000000號行動電話從去年8 、9 月或10月開始用，
    被警查獲前1 個月交給丙○○使用；我在賣手機，當時拿了
    1 支手機給丙○○試用，裡面有放我的晶片卡，第二天我賣
    給阿正5 張晶片卡，因我只有4 張，所以就把交給丙○○的
    那1 張晶片卡一齊交給阿正。」（原審卷一126 、卷二249
    ）。關於0000000000號行動電話如何交給被告丙○○的供述
    前後不一，已難採信。
    被告丙○○於警詢供述：「辛○○平常均以0000000000、00
    00000000號行動電話與買家聯絡。」（偵4792卷13）。
    證人寅○○證稱：「0000000000、0000000000號行動電話，
    從我去年，95年6 月認識辛○○一直到現在，他都是用這兩
    支。」（原審卷一108） 。
    參酌附表一至三通訊監察譯文於95年12月底仍有辛○○與庚○○、丁○○及乙○○等的聯絡紀錄，被告甲○○並供述：
    「0000000000號行動電話有轉到我所使用的0000000000號行
    動電話。」等語（偵3584卷224） 。
    足證0000000000號行動電話於本案行為時均由被告辛○○等
    用以販賣海洛因。
    被告辛○○關於前述行動電話已經販賣予「阿正」等辯解，
    不可採信。
三、被告辛○○等販毒，既經分工，均為共同正犯。無論購毒者
    來電是由何人接聽，何人交付海洛因或縱使於辛○○住院期
    間（96年1 月4 日至同年月8 日，販毒予己○○部分），其
    餘共同正犯販賣海洛因的行為，均如常進行，並不影響被告
    辛○○等共同正犯的刑責。
四、被告辛○○販賣海洛因的時間集中於95年11月至96年1 月間
    ，正與95年11月間某日，由戊○○駕車搭載辛○○及丙○○
    共同向「阿道」販入海洛因的時間相符。以被告辛○○販賣
    海洛因的次數眾多、數量不少，除部分供己施用外，並用以
    販賣的事實，可以認定。
    辛○○分批、分次向「阿正」、「阿進」及「阿道」購入數
    量不詳的海洛因，再逐次販賣予附表各購毒者，因而於獲案
    時未能扣得大量海洛因，並不違背常情。
    原審同案被告癸○○、丑○○僅屬辛○○販毒成員的下線，
    其等未能確實知悉丙○○在前述販毒成員中扮演的角色，合
    情合理。證人癸○○、丑○○的證詞不足採為被告等有利的
    認定。
五、被告甲○○於警詢坦承：「有人要海洛因時，辛○○就會拿
    海洛因給我，叫我送給買家。」等語，並且員警跟監攝得的
    照片也顯示甲○○交付海洛因的位置均選在較不易引人注意
    的處所。被告甲○○甚至引導購毒者庚○○到某處公寓樓梯
    間交易。
    足證被告甲○○於警詢供述：知悉被告辛○○交付遞送的物
    品是海洛因等語，與事實相符。被告甲○○事後翻異改稱不
    知被告辛○○交付遞送的是何許物品等語，不能採信。
六、證人即購毒者卯○○、乙○○於警詢均主動陳述綽號「阿利
    」、「阿嘉」與其等交易海洛因，並均依「法務部對於指認
    犯罪嫌疑人程序要點」、「人犯指認作業要點」及「警察機
    關實施指認犯罪嫌疑人程序要領」相關規定指認編號7 的戊○○是與其等交易海洛因的人。購毒者依憑個人感官、記憶
    ，進行非「是非式單一指認」，指認程序並無違法。
七、被告戊○○關於何以前往上述寅○○賃居處的供述：或稱收
    取音響尾款，或稱裝用音響、冷氣（偵3584卷275 ，原審一
    113 、114 ，原審二172） ，前後供述不一，已難盡信。
    原審同案被告丑○○供稱：「去年（95年）10月底我在寅○○租屋處見過戊○○，辛○○、丙○○、甲○○、癸○○、
    戊○○、子○○及寅○○都有在租屋處一起用毒品。」（原
    審一71、73）。
    被告辛○○、丙○○也均供稱：於95年11月間由戊○○駕車
    搭載向「阿道」購買毒品等語（原審二182 、188 、193 ）
    。
    被告戊○○辯稱未曾與被告辛○○、丙○○共同購買海洛因
    等語，不能採信。
八、被告辛○○等販毒成員，各有分工、分擔犯行，證人即購毒
    者乙○○、丁○○均明確指認戊○○即為交易海洛因之人。
    則分擔交付毒品的被告戊○○其聲音未出現於附表一至六接
    聽購毒者來電的通訊監察譯文中，自有可能且合理。
    共同正犯被告甲○○、丙○○、戊○○及辛○○既均致力撇
    清參與本案販毒行為，則被告甲○○、丙○○及辛○○立於
    證人地位證稱：未見過被告戊○○販毒等語，可信性極其薄
    弱。證人即購毒者乙○○、丁○○於詰問程序礙於情面供稱
    ：「不認識戊○○。」等語，難為有利於被告戊○○的認定
    。
    被告戊○○雖未分擔交付海洛因予購毒者卯○○、辰○○該
    部分犯行，但共同實行犯罪行為之人，在合同意思範圍內，
    對於全部所發生結果，應共同負責。被告戊○○於本案共同
    正犯的犯罪事實應予認定。
九、關於附表六的犯罪事實，證人即購毒者己○○於警詢，對於
    於向被告等販毒成員購買毒品的時間、地點、接聽電話的對
    象、價格、數量，以及由何人交付毒品等構成要件細節，均
    鉅細靡遺，明確陳述。前述警詢筆錄並經本院當庭勘驗錄音
    帶，結果：「錄音內容與筆錄記載完全一樣，訊問方式為一
    問一答，並同時打字紀錄，證人答詢文字清晰，並無模糊不
    清狀況。」（本院98年8 月12日審判筆錄3） 。
    審酌證人己○○剛向被告辛○○等購得洛因，即刻為警查獲
    ，扣案白色粉末，經送請檢驗證實含有海洛因毒品成分，有
    法務部調查局96年2 月16日調科壹字第00000000000 號鑑定
    書可憑（原審卷三0-46）。
    證人己○○供稱經警查獲的毒品海洛因是向被告等購買等語
    ，可以認定與事實相符。
    雖然證人己○○於本院審理結證辯稱：於警詢因處於毒癮發
    作狀態，意識不清等語。
    但證人己○○如上辯解，已經證人即製作警詢筆錄的員警午
    ○○、巳○○於本院結證明確證述並非事實：「他（己○○
    ）當時沒有提藥，精神很正常。」、「偵訊過程現場還有其
    他同事在場，可以證明證人己○○沒有提藥。」、「證人己○○當天沒有提藥狀況。」等語，被告及辯護人對於兩位證
    人即員警的證言也均表示沒有意見（本院98年8 月12日審判
    筆錄6-8） 。
    而證人己○○對於本院質問何以意識不清仍能清楚說出被告
    的姓名綽號、長串的電話號碼等細節，且能於眾多指認標的
    中清楚指認被告等疑問，或不語或搖頭以對，不能解釋。
    證人己○○於本院否認向被告購買毒品以及警詢陳述的真實
    性等語，顯然是迴護之詞，不能採信。
十、被告等其餘辯解均無礙於前述犯罪事實的認定，無須再一一
    論述。
十一、扣案帳冊明確記述：「女x2 8600 」、「男x2  6500」等
      文字；而「女」、「男」各自為販賣及施用毒品者用以代
      表海洛因與安非他命等毒品的「黑話」，屬於法院職務上
      已知的事實。
      上述帳冊記載的販毒時間，1 月17日、18日，適與附表七
      編號2 、4 、6 各次犯行吻合，足以證明共同正犯辛○○
      確實持續實行販毒的事實。
伍、附表一編號1 至3 、附表二編號2 、4 與附表三編號1 各次
    犯行，被告等雖與購買者通聯，著手於販毒的行為；但依通
    訊監察所得並無證據證明已達於交付毒品與買受人的既遂程
    度，應認各該次行為仍屬未遂階段。起訴各次販賣海洛因的
    所得金額即應沒收的標的物應予扣減。
陸、撤銷改判的理由
一、撤銷原判決的理由
（一）集合犯限於在犯罪構成要件上本即預定有複數的同種行為
      反覆實行的犯罪。
      施用、販賣毒品的犯罪構成要件，本質上不當然具有同種
      行為反覆施行的要件。
      刑法刪除連續犯的立法意旨，即將原須各自獨立評價的數
      罪，回歸本應賦予複數法律效果的原貌。因此，刑法修正
      施行後多次販賣、施用毒品犯行，採一罪一罰，才符合立
      法本旨。最高法院98年度台上字第3065號判決參照。
      被告辛○○、丙○○、戊○○及甲○○意圖營利而實行附
      表一至六販賣海洛因既、未遂共18次犯行。辛○○與另案
      被告子○○、丑○○意圖營利實行附表七販賣海洛因共6
      次行為。販毒期間自95年11月間起至96年1 月18日止，近
      2 個月。販賣對象包括庚○○、乙○○等多人。各次犯罪
      時間、地點不同，對象也不同。各次販毒行為，顯屬可分
      、各別起意。客觀上不能認為具有同一反覆、延續性的行
      為觀念，與集合犯的要件並不相符，應分別論斷處罰。原
      判決採集合犯概念論以一罪，應有誤會。
（二）被告等於附表一編號1 至3 、附表二編號2 、4 、附表三
      編號1 各次犯行，除證人即購毒者的證述之外，有關的通
      訊監察譯文內容，均無已達成交付海洛因合意的對話，無
      法證明已經交付毒品而販賣既遂，各應論以未遂。
（三）原判決事實及理由欄（第8 、26-27 頁）論處被告於95年
      11月間某日，販賣1 千元海洛因予證人卯○○的犯罪事實
      ；但原判決第49頁附表四漏列該次犯行。
（四）被告辛○○因提供海洛因予丑○○、子○○共同實行附表
      七犯行，被告辛○○與丑○○、子○○具有犯意聯絡及行
      為分擔，應為共同正犯。
（五）共同正犯的現款犯罪所得應合併計算，於全部或一部不能
      沒收時以其等財產抵償。為避免執行發生重複沒收或抵償
      ，各共同正犯間採連帶沒收主義，原判決漏未諭知連帶沒
      收。
（六）毒品危害防制條例第18條第1 項前段規定，查獲的第一、
      二級毒品，不問屬於犯人與否，沒收銷燬。所稱查獲的毒
      品，指犯人被查獲的毒品而言。
      證人即購毒者庚○○、己○○被查獲分別向被告等購得的
      海洛因各1 包（分別淨重0.09公克，空包裝重0. 20 公克
      ；淨重0.43公克，空包裝重0.18公克），各應於購毒者即
      施用者庚○○、己○○的罪刑宣告沒收銷燬；原判決將上
      述毒品列於被告等罪刑下宣告沒收銷燬，也有誤會。
二、自為判決的論罪科刑理由
（一）被告辛○○、丙○○、戊○○及甲○○所為，均觸犯毒品
      危害防制條例第4 條第1 項販賣第一級毒品罪。
（二）被告辛○○等分別持有第一級毒品海洛因的低度行為，經
      販賣的高度行為吸收，均不另論罪。
（三）被告辛○○、丙○○、戊○○及甲○○就附表一至六犯行
      ，因具有犯意聯絡、行為分擔，均為共同正犯。
      被告辛○○與另案被告丑○○、子○○（其中2 次）就附
      表七犯行，具有犯意聯絡與行為分擔，為共同正犯。
（四）被告辛○○等各次販毒犯行，犯意各別，行為互殊，應分
      論併罰。
（五）附表一編號1 至3 、附表二編號2 、4 、附表三編號1 各
      次未遂犯行，分別依刑法第25條第2 項規定，減輕刑罰。
（六）被告辛○○、丙○○及戊○○曾經事實欄記載有期徒刑執
      行完畢，有本院被告前案紀錄表可憑，5 年以內故意再犯
      有期徒刑以上本罪，累犯，均應加重刑罰。
（七）被告辛○○等多次販賣第一級毒品海洛因，交易次數及販
      毒的數量均非鉅大，也無大量囤積毒品的情形；被告丙○○、戊○○及甲○○，因貪圖免費施用辛○○提供毒品的
      利益，而與辛○○合意販毒，分擔犯行，犯罪情節與大盤
      毒梟相較均非十惡不赦。被告等觸犯毒品危害防制條例第
      4 條第1 項所定法定本刑，縱科以最低度法定刑仍嫌過重
      ，情輕法重，顯可憫恕，均依刑法第59條規定酌量減輕刑
      罰，被告辛○○、丙○○及戊○○，並均先加後減。
（八）審酌被告等素行不良，均明知毒品海洛因對人體有莫大戕
      害，嚴重危害社會治安，辛○○圖一己私利，居於主導地
      位，無償提供毒品施用或以供給生活費用方式，作為吸引
      共犯的對價；參酌被告等於各次犯行分擔的角色、參與程
      度、販毒時間、對象眾多及所得利益，犯後均不具悔意等
      一切情狀，認各宜量處如主文所示刑罰及應執行刑。
（九）扣案電子磅秤1 臺及帳冊1 本屬被告辛○○所有供販賣海
      洛因使用，已經證人寅○○供明。扣案0000000000號行動
      電話（含SIM 卡）1 具屬另案共同被告丑○○所有供販毒
      使用，有網路資料查詢單及遠傳電信股份有限公司97年9
      月4 日遠傳 (企營)字 第09710804 527號函可憑，均應依
      毒品危害防制條例第19條第1 項前段規定宣告沒收。上述
      沒收物皆已扣案，並無不能沒收，不另諭知追徵或抵償。
      未扣案0000000000號行動電話（含SIM 卡）1 具屬被告甲○○所有供販毒使用，已經被告甲○○坦承利用上述行動
      電話轉接至被告辛○○使用的0000000000號行動電話，並
      有台灣大哥大股份有限公司97年8 月19日法大字第097081
      2232號函可證，應依毒品危害防制條例第19條第1 項規定
      宣告沒收；如全部或一部不能沒收，追徵其價額或以其財
      產抵償。
      附表一至六，被告辛○○、丙○○、戊○○及甲○○共同
      販賣海洛因所得共16500 元；附表七，被告辛○○與另案
      共同被告丑○○、子○○（其中4000元）共同販賣海洛因
      所得財物共9000元，分別依毒品危害防制條例第19條第1
      項規定連帶沒收，如全部或一部不能沒收，以其等財產抵
      償。
      扣案海洛因2 包、安非他命1 小包、殘渣袋2 個、分裝袋
      5 個及現金11000 元，屬丑○○所有以及供己施用毒品使
      ，已經丑○○供明，與本案無關；
      未扣案0000000000、0000000000、0000000000及00000000
      00號行動電話，均非以被告辛○○、丙○○名義申請使用
      ，有亞太電信股份有限公司函、遠傳電信股份有限公司97
      年9 月4 日遠傳（企營）字第09710804527 號函可憑，均
      不另沒收諭知。
      扣案購毒者庚○○、己○○分別持有海洛因各1 包（各淨
      重0.09公克；淨重0.43公克），除供本案犯行佐證之外，
      因非本案被告經查獲的毒品，不另諭知沒收銷燬。
柒、被告辛○○涉嫌轉讓第一級毒品海洛因予丑○○（前述犯罪
    事實陸，原審卷二77）；被告丙○○涉犯轉讓第二級毒品安
    非他命予戊○○、辛○○（原審卷二173 、249） ，均未據
    起訴，應請檢察官另行依法辦理。
捌、適用法律
一、刑事訴訟法第369條第1項前段、第364條、第299 條第1項前
    段。
二、毒品危害防制條例第4條第1項、第19條第1項。
三、刑法第11條前段、第28條、第47條第1項、第59條、第51條
    第5款。
中    華    民    國    98    年    9     月    23    日
                  刑事第六庭  審判長法  官  林堭儀
                                    法  官  吳淑惠
                                    法  官  郭豫珍
以上正本證明與原本無異。
如不服本判決，應於收受送達後10日內向本院提出上訴書狀，其
未敘述上訴之理由者並得於提起上訴後10日內向本院補提理由書
（均須按他造當事人之人數附繕本）「切勿逕送上級法院」。
                                    書記官  胡勤義
中    華    民    國    98    年    9     月    25    日
附錄：本案論罪科刑法條全文
毒品危害防制條例第4條
製造、運輸、販賣第一級毒品者，處死刑或無期徒刑；處無期徒
刑者，得併科新臺幣 2 千萬元以下罰金。
製造、運輸、販賣第二級毒品者，處無期徒刑或 7 年以上有期
徒刑，得併科新臺幣 1 千萬元以下罰金。
製造、運輸、販賣第三級毒品者，處 5 年以上有期徒刑，得併
科新臺幣 7 百萬元以下罰金。
製造、運輸、販賣第四級毒品者，處 3 年以上 10 年以下有期
徒刑，得併科新臺幣 3 百萬元以下罰金。
製造、運輸、販賣專供製造或施用毒品之器具者，處 1 年以上
7 年以下有期徒刑，得併科新臺幣 1 百萬元以下罰金。
前五項之未遂犯罰之。
附表一：共同販賣海洛因予庚○○
┌─┬────┬───────┬────────┬────────────┐
│編│時  間  │   犯罪行為   │證          據  │     通訊監察譯文       │
│號│（民國）│              │                │   （時間、內容）       │
├─┼────┼───────┼────────┼────────────┤
│1 │95年12月│庚○○以091689│庚○○證述（偵  │★95年12月17日11時54分  │
│  │17日上午│6032電話聯絡謝│3584 卷32）     │  A為辛○○、B為庚○○  │
│  │11時54分│良坤使用的0931│                │B:喂，我小棋拿一張。    │
│  │後某時  │227070電話購買│通訊監聽譯文（偵│A:是哪一個小棋，阿賢在  │
│  │        │海洛因1 千元，│3584卷100 ）    │  睡覺。                │
│  │        │並約在桃園某地│                │B:是兩天都拿一張一張那  │
│  │        │交易。        │指認（偵3584 卷 │  一個。                │
│  │        │              │148 ）          │A:要幾張。              │
│  │        │              │                │B:要一張。              │
│  │        │              │                │A:你在哪裡。            │
│  │        │              │                │B:我在桃園。            │
│  │        │              │                │A:等一下打給你。        │
│  ├────┴───────┴────────┴────────────┤
│主│壹、辛○○共同販賣第一級毒品，未遂，累犯，處有期徒刑拾壹年。        │
│  │    扣案電子磅秤壹台沒收。                                          │
│  │    未扣案0000000000號行動電話（含SIM 卡）壹具沒收，如全部或一部不能│
│  │    沒收，追徵其價額或以其財產抵償。                                │
│  │貳、丙○○共同販賣第一級毒品，未遂，累犯，處有期徒刑拾年。          │
│  │    扣案電子磅秤壹台沒收。                                          │
│文│    未扣案0000000000號行動電話（含SIM） 壹具沒收，如全部或一部不能沒│
│  │    收，追徵其價額或以其財產抵償。                                  │
│  │參、甲○○共同販賣第一級毒品，未遂，處有期徒刑捌年。                │
│  │    扣案電子磅秤壹台沒收。                                          │
│  │    未扣案0000000000號行動電話（含SIM 卡）壹具沒收，如全部或一部不沒│
│  │    收，追徵其價額或以其財產抵償。                                  │
│  │肆、戊○○共同販賣第一級毒品，未遂，累犯，處有期徒刑玖年。          │
│  │    扣案電子磅秤壹台沒收。                                          │
│  │    未扣案0000000000號行動電話（含SIM 卡）壹具沒收，如全部或一部不沒│
│  │    收，追徵其價額或以其財產抵償。                                  │
├─┼────┬───────┬────────┬────────────┤
│2 │95年12月│庚○○以03-332│庚○○證述（偵  │★95年12月23日1時11分   │
│  │23日凌晨│5936號電話聯絡│3584 卷32）     │  A為辛○○、B為庚○○  │
│  │1 時11分│辛○○使用的  │                │B:喂我小棋拿一張。      │
│  │許後某時│0000000000號電│通訊監聽譯文（偵│A:等一下我很忙。        │
│  │        │話購買海洛因1 │3584卷104 ）    │                        │
│  │        │千元，並約在不│                │                        │
│  │        │詳地點交易。  │指認（偵3584 卷 │                        │
│  │        │              │148 ）          │                        │
│  ├────┴───────┴────────┴────────────┤
│  │壹、辛○○共同販賣第一級毒品，未遂，累犯，處有期徒刑拾壹年。        │
│主│    扣案電子磅秤壹台沒收。                                          │
│  │    未扣案0000000000號行動電話（含SIM 卡）壹具沒收，如全部或一部不能│
│  │    沒收，追徵其價額或以其財產抵償。                                │
│  │貳、丙○○共同販賣第一級毒品，未遂，累犯，處有期徒刑拾年。          │
│  │    扣案電子磅秤壹台沒收。                                          │
│文│    未扣案0000000000號行動電話（含SIM 卡）壹具沒收，如全部或一部不能│
│  │    沒收，追徵其價額或以其財產抵償。                                │
│  │參、甲○○共同販賣第一級毒品，未遂，處有期徒刑捌年。                │
│  │    扣案電子磅秤壹台沒收。                                          │
│  │    未扣案0000000000號行動電話（含SIM 卡）壹具沒收，如全部或一部不能│
│  │    沒收，追徵其價額或以其財產抵償。                                │
│  │肆、戊○○共同販賣第一級毒品，未遂，累犯，處有期徒刑玖年。          │
│  │    扣案電子磅秤壹台沒收。                                          │
│  │    未扣案0000000000號行動電話（含SIM 卡）壹具沒收，如全部或一部不能│
│  │    沒收，追徵其價額或以其財產抵償。                                │
├─┼────┬───────┬────────┬────────────┤
│3 │95年12月│庚○○以03-335│庚○○證述（偵  │★95年12月24日00時00分  │
│  │24日零時│5937號電話聯絡│3584 卷32）     │  A為辛○○、B為庚○○  │
│  │許後某時│辛○○使用的09│                │A:喂。                  │
│  │        │00000000號電話│通訊監聽譯文（偵│B:我小棋，我要拿一張，  │
│  │        │購買海洛因2 千│3584卷105 ）    │  拿二張好了，順便拿我手│
│  │        │元，並約在不詳│                │  機。                  │
│  │        │地點交易。    │指認（偵3584 卷 │A:好，等一下，因為手機  │
│  │        │              │148 ）          │  沒帶出來。            │
│  │        │              │                │B:好。                  │
│  ├────┴───────┴────────┴────────────┤
│  │壹、辛○○共同販賣第一級毒品，未遂，累犯，處有期徒刑拾壹年。        │
│主│    扣案電子磅秤壹台沒收。                                          │
│  │    未扣案0000000000號行動電話（含SIM 卡）壹具沒收，如全部或一部不能│
│  │    沒收，追徵其價額或以其財產抵償。                                │
│  │貳、丙○○共同販賣第一級毒品，未遂，累犯，處有期徒刑拾年。          │
│  │    扣案電子磅秤壹台沒收。                                          │
│文│    未扣案0000000000號行動電話（含SIM 卡）壹具沒收，如全部或一部不能│
│  │    沒收，追徵其價額或以其財產抵償。                                │
│  │參、甲○○共同販賣第一級毒品，未遂，處有期徒刑捌年。                │
│  │    扣案電子磅秤壹台沒收。                                          │
│  │    未扣案0000000000號行動電話（含SIM 卡）壹具沒收，如全部或一部不能│
│  │    沒收，追徵其價額或以其財產抵償。                                │
│  │肆、戊○○共同販賣第一級毒品，未遂，累犯，處有期徒刑玖年。          │
│  │    扣案電子磅秤壹台沒收。                                          │
│  │    未扣案0000000000號行動電話（含SIM 卡）壹具沒收，如全部或一部不能│
│  │    沒收，追徵其價額或以其財產抵償。                                │
├─┼────┬───────┬────────┬────────────┤
│4 │95年12月│庚○○以091689│庚○○證述（偵  │★95年12月26日01時12分  │
│  │26日凌晨│6032號電話聯絡│3584 卷32）     │  A為庚○○、B為辛○○  │
│  │1時12分 │辛○○使用的09│                │A:喂，我小棋拿一張      │
│  │許後某時│00000000號電話│通訊監聽譯文（偵│B:你在哪？              │
│  │        │購買海洛因1 千│3584卷107 ）    │A:我在我家              │
│  │        │元，並約在桃園│                │B:我拿過去，五分鐘到。  │
│  │        │市庚○○住處交│指認（偵3584 卷 │                        │
│  │        │易。          │148 ）          │                        │
│  ├────┴───────┴────────┴────────────┤
│  │壹、辛○○共同販賣第一級毒品，累犯，處有期徒刑拾陸年。              │
│主│    扣案電子磅秤壹台沒收。                                          │
│  │    未扣案0000000000號行動電話（含SIM 卡）壹具沒收，如全部或一部不能│
│  │    沒收，追徵其價額或以其財產抵償。                                │
│  │    未扣案販賣毒品所得新台幣壹仟元與丙○○、戊○○、甲○○連帶沒收，│
│  │    如全部或一部不能沒收，以其等財產抵償。                          │
│文│貳、丙○○共同販賣第一級毒品，累犯，處有期徒刑拾伍年肆月。          │
│  │    扣案電子磅秤壹台沒收。                                          │
│  │    未扣案0000000000號行動電話（含SIM 卡）壹具沒收，如全部或一部不能│
│  │    沒收，追徵其價額或以其財產抵償。                                │
│  │    未扣案販賣毒品所得新台幣壹仟元與辛○○、戊○○、甲○○連帶沒收，│
│  │    如全部或一部不能沒收，以其等財產抵償。                          │
│  │參、甲○○共同販賣第一級毒品，處有期徒刑拾伍年。                    │
│  │    扣案電子磅秤壹台沒收。                                          │
│  │    未扣案0000000000號行動電話（含SIM 卡）壹具沒收，如全部或一部不能│
│  │    沒收，追徵其價額或以其財產抵償。                                │
│  │    未扣案販賣毒品所得新台幣壹仟元與辛○○、丙○○、戊○○連帶沒收，│
│  │    如全部或一部不能沒收，以其等財產抵償。                          │
│  │肆、戊○○共同販賣第一級毒品，累犯，處有期徒刑拾伍年貳月。          │
│  │    扣案電子磅秤壹台沒收。                                          │
│  │    未扣案0000000000號行動電話（含SIM 卡）壹具沒收，如全部或一部不能│
│  │    沒收，追徵其價額或以其財產抵償。                                │
│  │    未扣案販賣毒品所得新台幣壹仟元與辛○○、丙○○、甲○○連帶沒收，│
│  │    如全部或一部不能沒收，以其等財產抵償。                          │
├─┼────┬───────┬────────┬────────────┤
│5 │95年12月│庚○○以091689│庚○○證述（偵  │★95年12月27日16時19分  │
│  │27日下午│6032號電話聯絡│3584卷32、42、43│  A為庚○○、B為辛○○  │
│  │4時19分 │辛○○使用的  │）              │A:喂，水哥，我小棋要一  │
│  │許後某時│0000000000號電│                │  張。                  │
│  │        │話購買海洛因1 │甲○○供述（偵  │B:我人在台北，下午才會  │
│  │        │千元未果，再由│3584 卷253）    │  回去。                │
│  │        │丙○○以      │                │A:一小時打給你。        │
│  │        │0000000000號聯│通訊監聽譯文（偵│B:好。                  │
│  │        │絡庚○○約定交│3584卷111、114）│★95年12月27日16時29分  │
│  │        │易地點後，由利│                │  A為庚○○、B為丙○○  │
│  │        │承霖以相同電話│台北縣政府警察局│A:喂，我坐車過去，你在  │
│  │        │聯絡庚○○，2 │偵辦毒品案件尿液│  哪裡。                │
│  │        │人在桃園市中山│代碼表及台灣檢驗│B:中山北跟忠武街口。    │
│  │        │北路、忠武街附│科技股份有限公司│A:好。                  │
│  │        │近交易。      │96年1月8日濫用藥│★95年12月27日16時41分  │
│  │        │              │物尿液檢驗報告（│  A為甲○○、B為庚○○  │
│  │        │              │原審卷三0-52、53│B:喂，我小棋到了。      │
│  │        │              │）              │A:馬上到。              │
│  │        │              │法務部調查局96年│                        │
│  │        │              │2月16日調科壹字 │                        │
│  │        │              │第00000000000號 │                        │
│  │        │              │鑑定書（原審卷三│                        │
│  │        │              │0-54）          │                        │
│  │        │              │照片（偵3584 卷 │                        │
│  │        │              │136 ）          │                        │
│  │        │              │指認（偵3584 卷 │                        │
│  │        │              │148 ）          │                        │
│  ├────┴───────┴────────┴────────────┤
│  │壹、辛○○共同販賣第一級毒品，累犯，處有期徒刑拾陸年。              │
│  │    扣案電子磅秤壹台沒收。                                          │
│  │    未扣案0000000000號行動電話（含SIM 卡）壹具沒收，如全部或一部不能│
│  │    沒收，追徵其價額或以其財產抵償。                                │
│主│    未扣案販賣毒品所得新台幣壹仟元與丙○○、戊○○、甲○○連帶沒收，│
│  │    如全部或一部不能沒收，以其等財產抵償。                          │
│  │貳、丙○○共同販賣第一級毒品，累犯，處有期徒刑拾伍年肆月。          │
│  │    扣案電子磅秤壹台沒收。                                          │
│  │    未扣案0000000000號行動電話（含SIM 卡）壹具沒收，如全部或一部不能│
│文│    沒收，追徵其價額或以其財產抵償。                                │
│  │    未扣案販賣毒品所得新台幣壹仟元與辛○○、戊○○、甲○○連帶沒收，│
│  │    如全部或一部不能沒收，以其等財產抵償。                          │
│  │參、甲○○共同販賣第一級毒品，處有期徒刑拾伍年。                    │
│  │    扣案電子磅秤壹台沒收。                                          │
│  │    未扣案0000000000號行動電話（含SIM 卡）壹具沒收，如全部或一部不能│
│  │    沒收，追徵其價額或以其財產抵償。                                │
│  │    未扣案販賣毒品所得新台幣壹仟元與辛○○、丙○○、戊○○連帶沒收，│
│  │    如全部或一部不能沒收，以其等財產抵償。                          │
│  │肆、戊○○共同販賣第一級毒品，累犯，處有期徒刑拾伍年貳月。          │
│  │    扣案電子磅秤壹台沒收。                                          │
│  │    未扣案0000000000號行動電話（含SIM 卡）壹具沒收，如全部或一部不能│
│  │    沒收，追徵其價額或以其財產抵償。                                │
│  │    未扣案販賣毒品所得新台幣壹仟元與辛○○、丙○○、甲○○連帶沒收，│
│  │    如全部或一部不能沒收，以其等財產抵償。                          │
└─┴──────────────────────────────────┘
附表二：共同販賣海洛因予丁○○
┌─┬────┬───────┬────────┬────────────┐
│編│時  間  │犯罪行為      │證          據  │     通訊監察譯文       │
│號│（民國）│              │                │   （時間、內容）       │
├─┼────┼───────┼────────┼────────────┤
│1 │95年12月│丁○○（綽號「│丁○○證述（偵  │★95年12月21日18時23分  │
│  │21日18時│阿華」）先後以│3584卷63、64；上│  A為辛○○、B為丁○○  │
│  │38分後某│00-0000000、03│訴卷四66）      │A:喂                    │
│  │時      │-0000000號電話│                │B:喂，我阿華，東西回來沒│
│  │        │與辛○○使用  │通訊監聽譯文（偵│A:要還錢嗎              │
│  │        │的0000000000  │3584卷102 ）    │B:我說晚一點，你相我一次│
│  │        │電話聯絡，購買│                │  ，我晚一點還給你。    │
│  │        │3 千元海洛因，│指認（偵4792卷73│A:好，你說多少          │
│  │        │並約在桃園市民│）              │B:15啦                  │
│  │        │安路與中華路口│                │A:15好啦                │
│  │        │交易。        │                │B:在什麼地方            │
│  │        │              │                │A:來民安路與中華路      │
│  │        │              │                │B:我15分鐘到            │
│  │        │              │                │A:錢不要少              │
│  │        │              │                │B:好啦                  │
│  │        │              │                │★95年12月21日18時38分  │
│  │        │              │                │A:喂，誰。              │
│  │        │              │                │B:喂，我阿華。          │
│  │        │              │                │A:你到了。              │
│  │        │              │                │B:我跟你說，我現在要拿  │
│  │        │              │                │  三千元，你幫我分成二  │
│  │        │              │                │  包。                  │
│  │        │              │                │A:要分二包ㄡ，好啦。    │
│  │        │              │                │B:我約五分鐘到。        │
│  │        │              │                │A:好。                  │
│  ├────┴───────┴────────┴────────────┤
│主│壹、辛○○共同販賣第一級毒品，累犯，處有期徒刑拾陸年。              │
│  │    扣案電子磅秤壹台沒收。                                          │
│  │    未扣案0000000000號行動電話（含SIM 卡）壹具沒收，如全部或一部不能│
│  │    沒收，追徵其價額或以其財產抵償。                                │
│  │    未扣案販賣毒品所得新台幣參仟元與丙○○、戊○○、甲○○連帶沒收，│
│文│    如全部或一部不能沒收，以其等財產抵償。                          │
│  │貳、丙○○共同販賣第一級毒品，累犯，處有期徒刑拾伍年肆月。          │
│  │    扣案電子磅秤壹台沒收。                                          │
│  │    未扣案0000000000號行動電話（含SIM 卡）壹具沒收，如全部或一部不能│
│  │    沒收，追徵其價額或以其財產抵償。                                │
│  │    未扣案販賣毒品所得新台幣參仟元與辛○○、戊○○、甲○○連帶沒收，│
│  │    如全部或一部不能沒收，以其等財產抵償。                          │
│  │參、甲○○共同販賣第一級毒品，處有期徒刑拾伍年。                    │
│  │    扣案電子磅秤壹台沒收。                                          │
│  │    未扣案0000000000號行動電話（含SIM 卡）壹具沒收，如全部或一部不能│
│  │    沒收，追徵其價額或以其財產抵償。                                │
│  │    未扣案販賣毒品所得新台幣參仟元與辛○○、丙○○、戊○○連帶沒收，│
│  │    如全部或一部不能沒收，以其等財產抵償。                          │
│  │肆、戊○○共同販賣第一級毒品，累犯，處有期徒刑拾伍年貳月。          │
│  │    扣案電子磅秤壹台沒收。                                          │
│  │    未扣案0000000000號行動電話（含SIM 卡）壹具沒收，如全部或一部不能│
│  │    沒收，追徵其價額或以其財產抵償。                                │
│  │    未扣案販賣毒品所得新台幣參仟元與辛○○、丙○○、甲○○連帶沒收，│
│  │    如全部或一部不能沒收，以其等財產抵償。                          │
├─┼────┬───────┬────────┬────────────┤
│2 │95年12月│丁○○以03-341│丁○○證述（偵  │★95年12月22日18時44分  │
│  │22日18時│4434電話與謝良│3584卷63、64；上│  A為辛○○、B為丁○○  │
│  │44分後某│坤使用的      │訴卷四66）      │B:水哥我阿華三千元分二  │
│  │時      │0000000000電話│                │  包。                  │
│  │        │聯絡，購買3 千│通訊監聽譯文（偵│A:好，你再二十分後打。  │
│  │        │元海洛因，並於│3584卷104）     │                        │
│  │        │不詳地點交易。│                │                        │
│  │        │              │指認（偵4792卷73│                        │
│  │        │              │）              │                        │
│  ├────┴───────┴────────┴────────────┤
│  │壹、辛○○共同販賣第一級毒品，未遂，累犯，處有期徒刑拾壹年。        │
│主│    扣案電子磅秤壹台沒收。                                          │
│  │    未扣案0000000000號行動電話（含SIM 卡）壹具沒收，如全部或一部不能│
│  │    沒收，追徵其價額或以其財產抵償。                                │
│  │貳、丙○○共同販賣第一級毒品，未遂，累犯，處有期徒刑拾年。          │
│  │    扣案電子磅秤壹台沒收。                                          │
│  │    未扣案0000000000號行動電話（含SIM 卡）壹具沒收，如全部或一部不能│
│文│    沒收，追徵其價額或以其財產抵償。                                │
│  │參、甲○○共同販賣第一級毒品，未遂，處有期徒刑捌年。                │
│  │    扣案電子磅秤壹台沒收。                                          │
│  │    未扣案0000000000號行動電話（含SIM 卡）壹具沒收，如全部或一部不能│
│  │    沒收，追徵其價額或以其財產抵償。                                │
│  │肆、戊○○共同販賣第一級毒品，未遂，累犯，處有期徒刑玖年。          │
│  │    扣案電子磅秤壹台沒收。                                          │
│  │    未扣案0000000000號行動電話（含SIM 卡）壹具沒收，如全部或一部不能│
│  │    沒收，追徵其價額或以其財產抵償。                                │
├─┼────┬───────┬────────┬────────────┤
│3 │95年12月│丁○○以091756│丁○○證述（偵  │★95年12月24日11時43分  │
│  │24日11時│1274電話聯絡謝│3584卷頁63、64；│  A為甲○○、B丁○○    │
│  │43分後某│良坤0000000000│上訴卷四頁66）  │A:喂。                  │
│  │時      │電話購買海洛因│                │B:我阿華，拜託你放一張  │
│  │        │1千元，並由利 │通訊監聽譯文（偵│  到敏盛醫院好嗎。      │
│  │        │承霖以00000000│3584卷頁105 ）  │A:不行，我們沒有人手。  │
│  │        │13電話聯絡康承│                │B:好，我過去拿好了，我  │
│  │        │華後，約在不詳│指認（偵4792卷頁│  到了打這支電話。      │
│  │        │地點交易，交付│73）            │                        │
│  │        │海洛因。      │                │                        │
│  ├────┴───────┴────────┴────────────┤
│  │壹、辛○○共同販賣第一級毒品，累犯，處有期徒刑拾陸年。              │
│主│    扣案電子磅秤壹台沒收。                                          │
│  │    未扣案0000000000號行動電話（含SIM 卡）壹具沒收，如全部或一部不能│
│  │    沒收，追徵其價額或以其財產抵償。                                │
│  │    未扣案販賣毒品所得新台幣壹仟元與丙○○、戊○○、甲○○連帶沒收，│
│  │    如全部或一部不能沒收，以其等財產抵償。                          │
│  │貳、丙○○共同販賣第一級毒品，累犯，處有期徒刑拾伍年肆月。          │
│文│    扣案電子磅秤壹台沒收。                                          │
│  │    未扣案0000000000號行動電話（含SIM 卡）壹具沒收，如全部或一部不能│
│  │    沒收，追徵其價額或以其財產抵償。                                │
│  │    未扣案販賣毒品所得新台幣壹仟元與辛○○、戊○○、甲○○連帶沒收，│
│  │    如全部或一部不能沒收，以其等財產抵償。                          │
│  │參、甲○○共同販賣第一級毒品，處有期徒刑拾伍年。                    │
│  │    扣案電子磅秤壹台沒收。                                          │
│  │    未扣案0000000000號行動電話（含SIM 卡）壹具沒收，如全部或一部不能│
│  │    沒收，追徵其價額或以其財產抵償。                                │
│  │    未扣案販賣毒品所得新台幣壹仟元與辛○○、丙○○、戊○○連帶沒收，│
│  │    如全部或一部不能沒收，以其等財產抵償。                          │
│  │肆、戊○○共同販賣第一級毒品，累犯，處有期徒刑拾伍年貳月。          │
│  │    扣案電子磅秤壹台沒收。                                          │
│  │    未扣案0000000000號行動電話（含SIM 卡）壹具沒收，如全部或一部不能│
│  │    沒收，追徵其價額或以其財產抵償。                                │
│  │    未扣案販賣毒品所得新台幣壹仟元與辛○○、丙○○、甲○○連帶沒收，│
│  │    如全部或一部不能沒收，以其等財產抵償。                          │
├─┼────┬───────┬────────┬────────────┤
│4 │95年12月│丁○○以03-358│丁○○證述（偵  │★95年12月26日12時39分  │
│  │26日12時│4914電話聯絡謝│3584卷頁63、64）│  A為辛○○、B丁○○    │
│  │39分後某│良坤之00000000│                │B:喂。我阿華要三張。    │
│  │時      │70電話，購買3 │通訊監聽譯文（偵│A:不好意思，現在放空城  │
│  │        │千元海洛因，並│3584卷頁108 ）  │  ，晚一點有，我再打電  │
│  │        │約在不詳地點交│                │  話給你。              │
│  │        │易。          │指認（偵4792卷頁│B:要多久。              │
│  │        │              │73）            │A:差不多一個鐘頭。      │
│  ├────┴───────┴────────┴────────────┤
│  │壹、辛○○共同販賣第一級毒品，未遂，累犯，處有期徒刑拾壹年。        │
│主│    扣案電子磅秤壹台沒收。                                          │
│  │    未扣案0000000000號行動電話（含SIM 卡）壹具沒收，如全部或一部不能│
│  │    沒收，追徵其價額或以其財產抵償。                                │
│  │貳、丙○○共同販賣第一級毒品，未遂，累犯，處有期徒刑拾年。          │
│  │    扣案電子磅秤壹台沒收。                                          │
│  │    未扣案0000000000號行動電話（含SIM 卡）壹具沒收，如全部或一部不能│
│文│    沒收，追徵其價額或以其財產抵償。                                │
│  │參、甲○○共同販賣第一級毒品，未遂，處有期徒刑捌年。                │
│  │    扣案電子磅秤壹台沒收。                                          │
│  │    未扣案0000000000號行動電話（含SIM 卡）壹具沒收，如全部或一部不能│
│  │    沒收，追徵其價額或以其財產抵償。                                │
│  │肆、戊○○共同販賣第一級毒品，未遂，累犯，處有期徒刑玖年。          │
│  │    扣案電子磅秤壹台沒收。                                          │
│  │    未扣案0000000000號行動電話（含SIM 卡）壹具沒收，如全部或一部不能│
│  │    沒收，追徵其價額或以其財產抵償。                                │
├─┼────┬───────┬────────┬────────────┤
│5 │95年12月│丁○○以091756│丁○○證述（偵  │★95年12月27日12時13分  │
│  │27日13時│1274電話聯絡謝│3584卷頁63、64；│  A為辛○○、B丁○○    │
│  │56分後某│良坤使用的    │上訴卷四66）    │B:喂。我阿華，一張。    │
│  │時      │0000000000電話│                │A:你到中山北路永安路口全│
│  │        │，購買2 千元，│通訊監聽譯文（偵│  家。                  │
│  │        │並由甲○○約在│3584卷110）     │B:每二張分成二個。      │
│  │        │桃園市○○○路│                │A:好。                  │
│  │        │、永安路口全家│指認（偵4792卷73│★95年12月27日13時56分  │
│  │        │便利商店前交易│）              │  A為甲○○、B丁○○    │
│  │        │。            │                │B:喂。我到了，你多久會到│
│  │        │              │95年12月27日16時│  。                    │
│  │        │              │19分許之交易照片│A:我就在網咖裡面。      │
│  │        │              │（偵3584卷143） │B:好。                  │
│  ├────┴───────┴────────┴────────────┤
│  │壹、辛○○共同販賣第一級毒品，累犯，處有期徒刑拾陸年。              │
│  │    扣案電子磅秤壹台沒收。                                          │
│主│    未扣案0000000000號行動電話（含SIM 卡）壹具沒收，如全部或一部不能│
│  │    沒收，追徵其價額或以其財產抵償。                                │
│  │    未扣案販賣毒品所得新台幣貳仟元與丙○○、戊○○、甲○○連帶沒收，│
│  │    如全部或一部不能沒收，以其等財產抵償。                          │
│  │貳、丙○○共同販賣第一級毒品，累犯，處有期徒刑拾伍年肆月。          │
│文│    扣案電子磅秤壹台沒收。                                          │
│  │    未扣案0000000000號行動電話（含SIM 卡）壹具沒收，如全部或一部不能│
│  │    沒收，追徵其價額或以其財產抵償。                                │
│  │    未扣案販賣毒品所得新台幣貳仟元與辛○○、戊○○、甲○○連帶沒收，│
│  │    如全部或一部不能沒收，以其等財產抵償。                          │
│  │參、甲○○共同販賣第一級毒品，處有期徒刑拾伍年。                    │
│  │    扣案電子磅秤壹台沒收。                                          │
│  │    未扣案0000000000號行動電話（含SIM 卡）壹具沒收，如全部或一部不能│
│  │    沒收，追徵其價額或以其財產抵償。                                │
│  │    未扣案販賣毒品所得新台幣貳仟元與辛○○、丙○○、戊○○連帶沒收，│
│  │    如全部或一部不能沒收，以其等財產抵償。                          │
│  │肆、戊○○共同販賣第一級毒品，累犯，處有期徒刑拾伍年貳月。          │
│  │    扣案電子磅秤壹台沒收。                                          │
│  │    未扣案0000000000號行動電話（含SIM 卡）壹具沒收，如全部或一部不能│
│  │    沒收，追徵其價額或以其財產抵償。                                │
│  │    未扣案販賣毒品所得新台幣貳仟元與辛○○、丙○○、甲○○連帶沒收，│
│  │    如全部或一部不能沒收，以其等財產抵償。                          │
└─┴──────────────────────────────────┘
附表三：共同販賣海洛因予乙○○
┌─┬────┬───────┬────────┬────────────┐
│編│時  間  │犯罪行為      │證          據  │     通訊監察譯文       │
│號│（民國）│              │                │   （時間、內容）       │
├─┼────┼───────┼────────┼────────────┤
│1 │95年12月│乙○○以091666│乙○○證述（偵  │★95年12月26日00時31分  │
│  │26日00時│4823電話聯絡謝│3584卷頁59至60）│  A為集團成員某人、B為秦│
│  │31分後某│良坤使用      │                │  孝慶                  │
│  │時      │的0000000000  │通訊監聽譯文（偵│B:喂，水哥，我慶阿女的一│
│  │        │電話，由共犯成│3584卷頁107）   │  個。                  │
│  │        │員之一接聽，購│                │A:找誰。                │
│  │        │買1 千元海洛因│指認（偵3584卷頁│B:水哥。                │
│  │        │，並約在不詳地│155）           │A:你等一下打我電話轉過  │
│  │        │點交易。      │                │  去。                  │
│  ├────┴───────┴────────┴────────────┤
│  │壹、辛○○共同販賣第一級毒品，未遂，累犯，處有期徒刑拾壹年。        │
│主│    扣案電子磅秤壹台沒收。                                          │
│  │    未扣案0000000000號行動電話（含SIM 卡）壹具沒收，如全部或一部不沒│
│  │    收，追徵其價額或以其財產抵償。                                  │
│  │貳、丙○○共同販賣第一級毒品，未遂，累犯，處有期徒刑拾年。          │
│  │    扣案電子磅秤壹台沒收。                                          │
│文│    未扣案0000000000號行動電話（含SIM 卡）壹具沒收，如全部或一部不沒│
│  │    收，追徵其價額或以其財產抵償。                                  │
│  │參、甲○○共同販賣第一級毒品，未遂，處有期徒刑捌年。                │
│  │    扣案電子磅秤壹台沒收。                                          │
│  │    未扣案0000000000號行動電話（含SIM 卡）壹具沒收，如全部或一部不沒│
│  │    收，追徵其價額或以其財產抵償。                                  │
│  │肆、戊○○共同販賣第一級毒品，未遂，累犯，處有期徒刑玖年。          │
│  │    扣案電子磅秤壹台沒收。                                          │
│  │    未扣案0000000000號行動電話（含SIM 卡）壹具沒收，如全部或一部不沒│
│  │    收，追徵其價額或以其財產抵償。                                  │
├─┼────┬───────┬────────┬────────────┤
│2 │95年12月│乙○○以091666│乙○○證述（偵  │★95年12月26日11時18分A │
│  │26日11時│4823電話聯絡謝│3584卷頁59至60）│  為辛○○、B為乙○○   │
│  │20分後某│良坤使用      │                │B:喂。我慶阿我要一張。  │
│  │時許    │的0000000000  │通訊監聽譯文（偵│A:女的嗎。              │
│  │        │電話購買1 千元│3584 卷頁107 、 │B:對弄好一點在哪裡。    │
│  │        │海洛因，並約在│108）           │A:中山北路全家。        │
│  │        │桃園市○○○路│                │★95年12月26日11時20分  │
│  │        │、民權路口之全│指認（偵3584卷頁│B:喂。我慶阿我到了，你  │
│  │        │家便利商店前交│155）           │  說中山北路跟民權路。  │
│  │        │易，由辛○○交│                │A:對，全家，我下去。    │
│  │        │付海洛因。    │                │                        │
│  ├────┴───────┴────────┴────────────┤
│  │壹、辛○○共同販賣第一級毒品，累犯，處有期徒刑拾陸年。              │
│主│    扣案電子磅秤壹台沒收。                                          │
│  │    未扣案0000000000號行動電話（含SIM 卡）壹具沒收，如全部或一部不沒│
│  │    收，追徵其價額或以其財產抵償。                                  │
│  │    未扣案販賣毒品所得新台幣壹仟元與丙○○、戊○○、甲○○連帶沒收，│
│  │    如全部或一部不能沒收，以其等財產抵償。                          │
│文│貳、丙○○共同販賣第一級毒品，累犯，處有期徒刑拾伍年肆月。          │
│  │    扣案電子磅秤壹台沒收。                                          │
│  │    未扣案0000000000號行動電話（含SIM 卡）壹具沒收，如全部或一部不沒│
│  │    收，追徵其價額或以其財產抵償。                                  │
│  │    未扣案販賣毒品所得新台幣壹仟元與辛○○、戊○○、甲○○連帶沒收，│
│  │    如全部或一部不能沒收，以其等財產抵償。                          │
│  │參、甲○○共同販賣第一級毒品，處有期徒刑拾伍年。                    │
│  │    扣案電子磅秤壹台沒收。                                          │
│  │    未扣案0000000000號行動電話（含SIM 卡）壹具沒收，如全部或一部不沒│
│  │    收，追徵其價額或以其財產抵償。                                  │
│  │    未扣案販賣毒品所得新台幣壹仟元與辛○○、丙○○、戊○○連帶沒收，│
│  │    如全部或一部不能沒收，以其等財產抵償。                          │
│  │肆、戊○○共同販賣第一級毒品，累犯，處有期徒刑拾伍年貳月。          │
│  │    扣案電子磅秤壹台沒收。                                          │
│  │    未扣案0000000000號行動電話（含SIM 卡）壹具沒收，如全部或一部不沒│
│  │    收，追徵其價額或以其財產抵償。                                  │
│  │    未扣案販賣毒品所得新台幣壹仟元與辛○○、丙○○、甲○○連帶沒收，│
│  │    如全部或一部不能沒收，以其等財產抵償。                          │
├─┼────┬───────┬────────┬────────────┤
│3 │95年12月│乙○○以091666│乙○○證述（偵  │★95年12月27日9時56分   │
│  │27日9時 │4823電話聯絡謝│3584卷頁59至60）│  A為辛○○、B為乙○○  │
│  │56分後某│良坤使用      │                │B:喂。我慶阿要15A。     │
│  │時許    │的0000000000  │通訊監聽譯文（偵│A:好。                  │
│  │        │電話購買1 千5 │3584卷頁109）   │B:要到哪裡。            │
│  │        │百元海洛因，並│                │A:永安中山北路全家。    │
│  │        │約在桃園市中山│指認（偵3584卷頁│B:好。                  │
│  │        │北路、民權路口│155 ）          │                        │
│  │        │之全家便利商店│                │                        │
│  │        │前交易，並指派│                │                        │
│  │        │甲○○交付海洛│                │                        │
│  │        │因。          │                │                        │
│  ├────┴───────┴────────┴────────────┤
│  │壹、辛○○共同販賣第一級毒品，累犯，處有期徒刑拾陸年。              │
│主│    扣案電子磅秤壹台沒收。                                          │
│  │    未扣案0000000000號行動電話（含SIM 卡）壹具沒收，如全部或一部不沒│
│  │    收，追徵其價額或以其財產抵償。                                  │
│  │    未扣案販賣毒品所得新台幣壹仟伍佰元與丙○○、戊○○、甲○○連帶沒│
│  │    收，如全部或一部不能沒收，以其等財產抵償。                      │
│文│貳、丙○○共同販賣第一級毒品，累犯，處有期徒刑拾伍年肆月。          │
│  │    扣案電子磅秤壹台沒收。                                          │
│  │    未扣案0000000000號行動電話（含SIM 卡）壹具沒收，如全部或一部不沒│
│  │    收，追徵其價額或以其財產抵償。                                  │
│  │    未扣案販賣毒品所得新台幣壹仟伍佰元與辛○○、戊○○、甲○○連帶沒│
│  │    收，如全部或一部不能沒收，以其等財產抵償。                      │
│  │參、甲○○共同販賣第一級毒品，處有期徒刑拾伍年。                    │
│  │    扣案電子磅秤壹台沒收。                                          │
│  │    未扣案0000000000號行動電話（含SIM 卡）壹具沒收，如全部或一部不沒│
│  │    收，追徵其價額或以其財產抵償。                                  │
│  │    未扣案販賣毒品所得新台幣壹仟伍佰元與辛○○、丙○○、戊○○連帶沒│
│  │    收，如全部或一部不能沒收，以其等財產抵償。                      │
│  │肆、戊○○共同販賣第一級毒品，累犯，處有期徒刑拾伍年貳月。          │
│  │    扣案電子磅秤壹台沒收。                                          │
│  │    未扣案0000000000號行動電話（含SIM 卡）壹具沒收，如全部或一部不沒│
│  │    收，追徵其價額或以其財產抵償。                                  │
│  │    未扣案販賣毒品所得新台幣壹仟伍佰元與辛○○、丙○○、甲○○連帶沒│
│  │    收，如全部或一部不能沒收，以其等財產抵償。                      │
├─┼────┬───────┬────────┬────────────┤
│4 │95年12月│乙○○以091666│乙○○證述（偵  │★95年12月27日12時26分A │
│  │27日12時│4823電話聯絡謝│3584卷頁59至60）│  為辛○○、B為乙○○   │
│  │26分後某│良坤0000000000│                │B:喂。我慶仔拿一張。    │
│  │時許    │電話購買1千元 │通訊監聽譯文（偵│A:到全家。              │
│  │        │海洛因，並約在│3584卷頁110）   │B:好。                  │
│  │        │桃園市○○○路│                │                        │
│  │        │、民權路口之全│指認（偵3584卷頁│                        │
│  │        │家便利商店前交│155）           │                        │
│  │        │易，並指派張文│                │                        │
│  │        │嘉交付海洛因。│                │                        │
│  ├────┴───────┴────────┴────────────┤
│  │壹、辛○○共同販賣第一級毒品，累犯，處有期徒刑拾陸年。              │
│主│    扣案電子磅秤壹台沒收。                                          │
│  │    未扣案0000000000號行動電話（含SIM 卡）壹具沒收，如全部或一部不沒│
│  │    收，追徵其價額或以其財產抵償。                                  │
│  │    未扣案販賣毒品所得新台幣壹仟元與丙○○、戊○○、甲○○連帶沒收，│
│  │    如全部或一部不能沒收，以其等財產抵償。                          │
│文│貳、丙○○共同販賣第一級毒品，累犯，處有期徒刑拾伍年肆月。          │
│  │    扣案電子磅秤壹台沒收。                                          │
│  │    未扣案0000000000號行動電話（含SIM 卡）壹具沒收，如全部或一部不沒│
│  │    收，追徵其價額或以其財產抵償。                                  │
│  │    未扣案販賣毒品所得新台幣壹仟元與辛○○、戊○○、甲○○連帶沒收，│
│  │    如全部或一部不能沒收，以其等財產抵償。                          │
│  │參、甲○○共同販賣第一級毒品，處有期徒刑拾伍年。                    │
│  │    扣案電子磅秤壹台沒收。                                          │
│  │    未扣案0000000000號行動電話（含SIM 卡）壹具沒收，如全部或一部不沒│
│  │    收，追徵其價額或以其財產抵償。                                  │
│  │    未扣案販賣毒品所得新台幣壹仟元與辛○○、丙○○、戊○○連帶沒收，│
│  │    如全部或一部不能沒收，以其等財產抵償。                          │
│  │肆、戊○○共同販賣第一級毒品，累犯，處有期徒刑拾伍年貳月。          │
│  │    扣案電子磅秤壹台沒收。                                          │
│  │    未扣案0000000000號行動電話（含SIM 卡）壹具沒收，如全部或一部不沒│
│  │    收，追徵其價額或以其財產抵償。                                  │
│  │    未扣案販賣毒品所得新台幣壹仟元與辛○○、丙○○、甲○○連帶沒收，│
│  │    如全部或一部不能沒收，以其等財產抵償。                          │
└─┴──────────────────────────────────┘
附表四：共同販賣海洛因予卯○○
┌─┬────┬───────┬─────────────────────┐
│編│時  間  │犯罪行為      │             證          據               │
│號│（民國）│              │                                          │
├─┼────┼───────┼─────────────────────┤
│1 │95年11月│卯○○（綽號「│卯○○證述（偵3584卷50至51）              │
│  │間某日  │阿火」）以0936│                                          │
│  │        │795802電話聯絡│甲○○證述（原審卷二65、73）              │
│  │        │辛○○使用    │                                          │
│  │        │的0000000000  │指認（偵3584卷152）                       │
│  │        │電話購買1 千元│                                          │
│  │        │海洛因，由利承│                                          │
│  │        │霖（綽號「阿弟│                                          │
│  │        │仔」）與卯○○│                                          │
│  │        │約在中山北路、│                                          │
│  │        │永安路口交易。│                                          │
│  ├────┴───────┴─────────────────────┤
│  │壹、辛○○共同販賣第一級毒品，累犯，處有期徒刑拾陸年。              │
│  │    扣案電子磅秤壹台沒收。                                          │
│主│    未扣案0000000000號行動電話（含SIM 卡）壹具沒收，如全部或一部不沒│
│  │    收，追徵其價額或以其財產抵償。                                  │
│  │    未扣案販賣毒品所得新台幣壹仟元與丙○○、戊○○、甲○○連帶沒收，│
│  │    如全部或一部不能沒收，以其等財產抵償。                          │
│  │貳、丙○○共同販賣第一級毒品，累犯，處有期徒刑拾伍年肆月。          │
│文│    扣案電子磅秤壹台沒收。                                          │
│  │    未扣案0000000000號行動電話（含SIM 卡）壹具沒收，如全部或一部不沒│
│  │    收，追徵其價額或以其財產抵償。                                  │
│  │    未扣案販賣毒品所得新台幣壹仟元與辛○○、戊○○、甲○○連帶沒收，│
│  │    如全部或一部不能沒收，以其等財產抵償。                          │
│  │參、甲○○共同販賣第一級毒品，處有期徒刑拾伍年。                    │
│  │    扣案電子磅秤壹台沒收。                                          │
│  │    未扣案0000000000號行動電話（含SIM 卡）壹具沒收，如全部或一部不沒│
│  │    收，追徵其價額或以其財產抵償。                                  │
│  │    未扣案販賣毒品所得新台幣壹仟元與辛○○、丙○○、戊○○連帶沒收，│
│  │    如全部或一部不能沒收，以其等財產抵償。                          │
│  │肆、戊○○共同販賣第一級毒品，累犯，處有期徒刑拾伍年貳月。          │
│  │    扣案電子磅秤壹台沒收。                                          │
│  │    未扣案0000000000號行動電話（含SIM 卡）壹具沒收，如全部或一部不沒│
│  │    收，追徵其價額或以其財產抵償。                                  │
│  │    未扣案販賣毒品所得新台幣壹仟元與辛○○、丙○○、甲○○連帶沒收，│
│  │    如全部或一部不能沒收，以其等財產抵償。                          │
├─┼────┬───────┬────────┬────────────┤
│2 │95年12月│卯○○以093679│卯○○證述（偵  │    通訊監察譯文        │
│  │26日7時 │5802電話聯絡謝│3584卷頁50-51） │★95年12月26日7時29分   │
│  │37分後某│良坤使用      │                │  A為卯○○、B為甲○○  │
│  │時      │的0000000000  │通訊監聽譯文（偵│B:阿弟阿再一張。        │
│  │        │電話，由甲○○│3584 卷頁107 、 │A:你誰。                │
│  │        │接聽，購買1 千│108）           │B:我阿火。              │
│  │        │元海洛因，並約│                │A:阿火兄，你到中山北路中│
│  │        │在中山北路、中│指認（偵3584卷頁│  二街口。              │
│  │        │二街口交易。  │152）           │B:好，我到了打給你。    │
│  │        │              │                │★95年12月26日7時37分   │
│  │        │              │                │  A為甲○○、B為乙○○  │
│  │        │              │                │B:喂。阿弟阿，我到了。  │
│  │        │              │                │A:好。                  │
│  ├────┴───────┴────────┴────────────┤
│  │壹、辛○○共同販賣第一級毒品，累犯，處有期徒刑拾陸年。              │
│  │    扣案電子磅秤壹台沒收。                                          │
│主│    未扣案0000000000號行動電話（含SIM 卡）壹具沒收，如全部或一部不沒│
│  │    收，追徵其價額或以其財產抵償。                                  │
│  │    未扣案販賣毒品所得新台幣壹仟元與丙○○、戊○○、甲○○連帶沒收，│
│  │    如全部或一部不能沒收，以其等財產抵償。                          │
│  │貳、丙○○共同販賣第一級毒品，累犯，處有期徒刑拾伍年肆月。          │
│  │    扣案電子磅秤壹台沒收。                                          │
│文│    未扣案0000000000號行動電話（含SIM 卡）壹具沒收，如全部或一部不沒│
│  │    收，追徵其價額或以其財產抵償。                                  │
│  │    未扣案販賣毒品所得新台幣壹仟元與辛○○、戊○○、甲○○連帶沒收，│
│  │    如全部或一部不能沒收，以其等財產抵償。                          │
│  │參、甲○○共同販賣第一級毒品，處有期徒刑拾伍年。                    │
│  │    扣案電子磅秤壹台沒收。                                          │
│  │    未扣案0000000000號行動電話（含SIM 卡）壹具沒收，如全部或一部不能│
│  │    沒收，追徵其價額或以其財產抵償。                                │
│  │    未扣案販賣毒品所得新台幣壹仟元與辛○○、丙○○、戊○○連帶沒收，│
│  │    如全部或一部不能沒收，以其等財產抵償。                          │
│  │肆、戊○○共同販賣第一級毒品，累犯，處有期徒刑拾伍年貳月。          │
│  │    扣案電子磅秤壹台沒收。                                          │
│  │    未扣案0000000000號行動電話（含SIM 卡）壹具沒收，如全部或一部不能│
│  │    沒收，追徵其價額或以其財產抵償。                                │
│  │    未扣案販賣毒品所得新台幣壹仟元與辛○○、丙○○、甲○○連帶沒收，│
│  │    如全部或一部不能沒收，以其等財產抵償。                          │
└─┴──────────────────────────────────┘
附表五：共同販賣海洛因予辰○○
┌─┬────┬───────┬────────┬────────────┐
│編│時  間  │犯罪行為      │證          據  │     通訊監察譯文       │
│號│（民國）│              │                │   （時間、內容）       │
├─┼────┼───────┼────────┼────────────┤
│1 │95年12月│辰○○以03-335│辰○○證述（偵  │★95年12月27日10時15分  │
│  │27日10時│5900電話聯絡謝│4792卷58-60 ；上│  A為丙○○、B為辰○○  │
│  │15分後某│良坤0000000000│訴卷四59）      │B:喂，水哥再一張。      │
│  │時      │電話，由丙○○│                │A:你誰。                │
│  │        │接聽，購買1 千│通訊監聽譯文（偵│B:我長勝，在哪裡。      │
│  │        │元海洛因，並約│3584卷頁109）   │A:永安路全家。          │
│  │        │在永安路全家便│                │B:好。                  │
│  │        │利商店前交易。│指認（偵4792卷62│                        │
│  │        │              │）              │                        │
│  ├────┴───────┴────────┴────────────┤
│  │壹、辛○○共同販賣第一級毒品，累犯，處有期徒刑拾陸年。              │
│主│    扣案電子磅秤壹台沒收。                                          │
│  │    未扣案0000000000號行動電話（含SIM 卡）壹具沒收，如全部或一部不能│
│  │    沒收，追徵其價額或以其財產抵償。                                │
│  │    未扣案販賣毒品所得新台幣壹仟元與丙○○、戊○○、甲○○連帶沒收，│
│  │    如全部或一部不能沒收，以其等財產抵償。                          │
│文│貳、丙○○共同販賣第一級毒品，累犯，處有期徒刑拾伍年肆月。          │
│  │    扣案電子磅秤壹台沒收。                                          │
│  │    未扣案0000000000號行動電話（含SIM 卡）壹具沒收，如全部或一部不能│
│  │    沒收，追徵其價額或以其財產抵償。                                │
│  │    未扣案販賣毒品所得新台幣壹仟元與辛○○、戊○○、甲○○連帶沒收，│
│  │    如全部或一部不能沒收，以其等財產抵償。                          │
│  │參、甲○○共同販賣第一級毒品，處有期徒刑拾伍年。                    │
│  │    扣案電子磅秤壹台沒收。                                          │
│  │    未扣案0000000000號行動電話（含SIM 卡）壹具沒收，如全部或一部不能│
│  │    沒收，追徵其價額或以其財產抵償。                                │
│  │    未扣案販賣毒品所得新台幣壹仟元與辛○○、丙○○、戊○○連帶沒收，│
│  │    如全部或一部不能沒收，以其等財產抵償。                          │
│  │肆、戊○○共同販賣第一級毒品，累犯，處有期徒刑拾伍年貳月。          │
│  │    扣案電子磅秤壹台沒收。                                          │
│  │    未扣案0000000000號行動電話（含SIM 卡）壹具沒收，如全部或一部不能│
│  │    沒收，追徵其價額或以其財產抵償。                                │
│  │    未扣案販賣毒品所得新台幣壹仟元與辛○○、丙○○、甲○○連帶沒收，│
│  │    如全部或一部不能沒收，以其等財產抵償。                          │
└─┴──────────────────────────────────┘
附表六：共同販賣海洛因予己○○
┌─┬────┬───────┬─────────────────────┐
│編│時  間  │犯罪行為      │             證          據               │
│號│（民國）│              │                                          │
├─┼────┼───────┼─────────────────────┤
│1 │96年1月5│己○○以公用電│己○○證述（偵4792卷47-48）               │
│  │日16時30│話撥打辛○○使│                                          │
│  │分後某時│用的0000000000│指認（偵卷0000000）                       │
│  │        │電話，由丙○○│                                          │
│  │        │接聽，購買2 千│法務部調查局96年2月16日調科壹字第         │
│  │        │元海洛因，並約│00000000000號鑑定書（原審卷三0-46）       │
│  │        │在桃園市○○路│                                          │
│  │        │、永康街口交易│本院98年8 月12日勘驗證人己○○警詢錄音及筆│
│  │        │，由甲○○交付│錄（本院卷二）                            │
│  │        │海洛因。      │                                          │
│  │        │              │                                          │
│  ├────┴───────┴─────────────────────┤
│  │壹、辛○○共同販賣第一級毒品，累犯，處有期徒刑拾陸年。              │
│主│    扣案電子磅秤壹台沒收。                                          │
│  │    未扣案0000000000號行動電話（含SIM 卡）壹具沒收，如全部或一部沒收│
│  │    ，追徵其價額或以其財產抵償。                                    │
│  │    未扣案販賣毒品所得新台幣貳仟元與丙○○、戊○○、甲○○連帶沒收，│
│  │    如全部或一部不能沒收，以其等財產抵償。                          │
│  │貳、丙○○共同販賣第一級毒品，累犯，處有期徒刑拾伍年肆月。          │
│文│    扣案電子磅秤壹台沒收。                                          │
│  │    未扣案0000000000號行動電話（含SIM 卡）壹具沒收，如全部或一部不能│
│  │    沒收，追徵其價額或以其財產抵償。                                │
│  │    未扣案販賣毒品所得新台幣貳仟元與辛○○、戊○○、甲○○連帶沒收，│
│  │    如全部或一部不能沒收，以其等財產抵償。                          │
│  │參、甲○○共同販賣第一級毒品，處有期徒刑拾伍年。                    │
│  │    扣案電子磅秤壹台沒收。                                          │
│  │    未扣案0000000000號行動電話（含SIM 卡）壹具沒收，如全部或一部不能│
│  │    沒收，追徵其價額或以其財產抵償。                                │
│  │    未扣案販賣毒品所得新台幣貳仟元與辛○○、丙○○、戊○○連帶沒收，│
│  │    如全部或一部不能沒收，以其等財產抵償。                          │
│  │肆、戊○○共同販賣第一級毒品，累犯，處有期徒刑拾伍年貳月。          │
│  │    扣案電子磅秤壹台沒收。                                          │
│  │    未扣案0000000000號行動電話（含SIM 卡）壹具沒收，如全部或一部不能│
│  │    沒收，追徵其價額或以其財產抵償。                                │
│  │    未扣案販賣毒品所得新台幣貳仟元與辛○○、丙○○、甲○○連帶沒收，│
│  │    如全部或一部不能沒收，以其等財產抵償。                          │
└─┴──────────────────────────────────┘
附表七：辛○○指示丑○○實行交付，與丑○○、子○○
        共同販賣海洛予乙○○、卯○○
┌─┬────┬───────┬────────┬────────────┐
│編│時  間  │犯罪行為      │證          據  │     通訊監察譯文       │
│號│（民國）│              │                │   （時間、內容）       │
├─┼────┼───────┼────────┼────────────┤
│1 │96年1月 │乙○○以091666│乙○○證述（偵  │★96年1月15日21時51分   │
│  │15日21時│4823電話聯絡呂│3584卷59-60 ；上│  A為丑○○、B為乙○○  │
│  │51分後某│啟明的        │訴卷四62）      │A:喂。                  │
│  │時許    │0000000000號電│                │B:我「慶仔」，電話怎麼沒│
│  │        │話購買1 千元海│丑○○、子○○證│  有接，是茫了嗎？還是在│
│  │        │洛因，並約在桃│述（前述理由欄貳│  睡覺？                │
│  │        │園市○○路之華│、四）          │A:沒呀，什麼事？        │
│  │        │納威秀旅行社前│                │B:我要拿，我要一張，要到│
│  │        │交易。        │通訊監聽譯文（偵│  哪裡拿？              │
│  │        │              │3584卷88）      │A:你到華納威秀。        │
│  │        │              │                │B:中山路嗎？            │
│  │        │              │指認（偵3584 卷 │A:對呀。                │
│  │        │              │155 ）          │                        │
│  ├────┴───────┴────────┴────────────┤
│  │辛○○共同販賣第一級毒品，累犯，處有期徒刑拾陸年。                  │
│主│扣案0000000000號行動電話（含SIM 卡）壹具、電子磅秤壹台均沒收。      │
│文│未扣案販賣毒品所得新台幣壹仟元與丑○○連帶沒收，如全部或一部不能沒收│
│  │，以其等財產抵償。                                                  │
│  │                                                                    │
├─┼────┬───────┬────────┬────────────┤
│2 │96年1月 │乙○○以091666│乙○○證述（偵  │★96年1月17日12時17分   │
│  │17日12時│4823電話聯絡呂│3584卷59-60 ；上│  A為丑○○、B為乙○○  │
│  │17分後某│啟明的00000000│訴卷四62）      │B:喂，還你錢，還要一張。│
│  │時許    │88號電話購買1 │                │A:好，你在哪裡？        │
│  │        │千元海洛因，並│丑○○、子○○證│B:春日路這邊。          │
│  │        │約在桃園市春日│述（上述理由欄貳│A:到春日路與成功路口。  │
│  │        │路與成功路口交│、四）          │                        │
│  │        │易。          │                │                        │
│  │        │              │通訊監聽譯文（偵│                        │
│  │        │              │3584卷92）      │                        │
│  │        │              │                │                        │
│  │        │              │指認（偵3584 卷 │                        │
│  │        │              │155 ）          │                        │
│  ├────┴───────┴────────┴────────────┤
│主│辛○○共同販賣第一級毒品，累犯，處有期徒刑拾陸年。                  │
│  │扣案0000000000號行動電話（含SIM 卡）壹具、電子磅秤壹台、帳冊壹本均沒│
│文│收。                                                                │
│  │未扣案販賣毒品所得新台幣壹仟元與丑○○連帶沒收，如全部或一部不能沒收│
│  │，以其等財產抵償。                                                  │
├─┼────┬───────┬────────┬────────────┤
│3 │96年1月1│乙○○以091666│乙○○證述（偵  │★96年1月16日12時30分   │
│  │6 日12時│4823電話聯絡呂│3584 卷29-30）  │  A為子○○、B為乙○○  │
│  │35分後某│啟明的        │                │A:我找「阿西」。        │
│  │時許    │0000000000號電│丑○○、子○○證│B:他在睡覺？            │
│  │        │話，由其女友高│述（上述理由欄貳│A:我要拿多東西。        │
│  │        │雅欣，即「多多│、四）          │B:拿多少？              │
│  │        │」接聽，購買2 │                │A:我要拿二張，他要給我三│
│  │        │千元海洛因，並│通訊監聽譯文（偵│  包，妳知道嗎？        │
│  │        │約在桃園市華納│3584卷90、284） │B:我會跟他說，你可以過來│
│  │        │威秀旅行社前交│                │  嗎？                  │
│  │        │易。          │指認（偵3584 卷 │A:在哪裡？              │
│  │        │              │145 ）          │B:民族路與，就是華納威秀│
│  │        │              │                │  這邊。                │
│  │        │              │                │A:我知道，我昨天去過。  │
│  │        │              │                │★96年1月16日12時35分   │
│  │        │              │                │  A為乙○○、B為子○○  │
│  │        │              │                │A:我到了。              │
│  │        │              │                │B:好，你等一下          │
│  │        │              │                │A:妳多久到。            │
│  │        │              │                │B:約二分鐘。            │
│  ├────┴───────┴────────┴────────────┤
│  │辛○○共同販賣第一級毒品，累犯，處有期徒刑拾陸年。                  │
│主│扣案0000000000號行動電話（含SIM 卡）壹具、電子磅秤壹台均沒收。      │
│  │未扣案販賣毒品所得新台幣貳仟元與丑○○、子○○連帶沒收，如全部或一部│
│文│不能沒收，以其等財產抵償。                                          │
│  │                                                                    │
├─┼────┬───────┬────────┬────────────┤
│4 │96年1月 │乙○○以091666│乙○○證述（偵  │★96年1月18日11時19分   │
│  │18日11時│4823電話聯絡呂│3584 卷29-30）  │  A為子○○、B為乙○○  │
│  │19分後某│啟明的        │                │B:喂，我「慶仔」，要二張│
│  │時許    │0000000000號電│丑○○、子○○證│  ，去哪裡？            │
│  │        │話，由子○○接│述（上述理由欄貳│A:中山路、民族路口。    │
│  │        │聽，購買2 千元│、四）          │★96年1月18日11時21分   │
│  │        │海洛因，並約在│                │  A為丑○○、B為子○○  │
│  │        │桃園市○○路與│通訊監聽譯文（偵│A:妳在哪裡？            │
│  │        │民族路口交易。│3584卷94、288） │B:送東西呀，「阿慶」要東│
│  │        │              │                │  西，要不要給他？      │
│  │        │              │指認（偵3584 卷 │A:如果他錢夠，就給他，沒│
│  │        │              │145 ）          │  關係。                │
│  │        │              │                │★96年1月18日11時52分   │
│  │        │              │                │  A為丑○○、B為子○○  │
│  │        │              │                │A:喂，你剛才有打電話給我│
│  │        │              │                │  。                    │
│  │        │              │                │B:對呀，東西都沒了。    │
│  │        │              │                │A:收到多少錢。          │
│  │        │              │                │B:我還沒算。            │
│  │        │              │                │A:除了「阿慶」二張，三包│
│  │        │              │                │  外，其他都是一張的。  │
│  │        │              │                │A:妳等一下肚子餓了，先買│
│  │        │              │                │  東西吃。              │
│  │        │              │                │★96年1月18日11時56分   │
│  │        │              │                │  A為丑○○、B為子○○  │
│  │        │              │                │A:妳那裡剩下幾包。      │
│  │        │              │                │B:都沒有了。            │
│  │        │              │                │A:好，我打電話跟「水哥」│
│  │        │              │                │  講。                  │
│  ├────┴───────┴────────┴────────────┤
│  │辛○○共同販賣第一級毒品，累犯，處有期徒刑拾陸年。                  │
│主│扣案0000000000號行動電話（含SIM 卡）壹具、電子磅秤壹台、帳冊壹本均沒│
│  │收。                                                                │
│文│未扣案販賣毒品所得新台幣貳仟元與丑○○、子○○連帶沒收，如全部或一部│
│  │不能沒收，以其等財產抵償。                                          │
├─┼────┬───────┬────────┬────────────┤
│5 │96年1月 │辛○○以095528│卯○○證述（偵  │★96年1月16日19時14分   │
│  │16日19時│5501電話聯絡呂│3584 卷50-51）  │  A為辛○○、B為丑○○  │
│  │14分後某│啟明的        │                │A:喂。                  │
│  │時      │0000000000號電│丑○○證述（上述│B:喂，老大，電話都不接  │
│  │        │話，交代卯○○│理由欄貳、四）  │  ，一堆人家要拿東西，  │
│  │        │要購買1 千元海│                │  你電話都沒接。        │
│  │        │洛因，並由謝良│通訊監聽譯文（偵│A:回來了嗎。            │
│  │        │坤到三民路、中│3584卷90、93）  │B:還沒。                │
│  │        │山路口麥當勞速│                │A:在哪裡。              │
│  │        │食店前交易。  │指認（偵3584 卷 │B:你現在到三民路、中山  │
│  │        │              │152 ）          │  路麥當勞那裡，「阿火  │
│  │        │              │                │  」要拿。              │
│  │        │              │                │A:阿火還差我500元。     │
│  │        │              │                │B:沒關係，這一張先跟他  │
│  │        │              │                │  做，做好後再跟他講。  │
│  │        │              │                │A:好。                  │
│  │        │              │                │★96年1月17日19時07分   │
│  │        │              │                │  A為丑○○、B為辛○○  │
│  │        │              │                │A:喂，「水哥」，我這邊  │
│  │        │              │                │  女生都沒有了。        │
│  │        │              │                │B:等一下。              │
│  │        │              │                │A:還有事情跟你講，剛才  │
│  │        │              │                │  「阿火」來跟我拿東西  │
│  │        │              │                │  有跟我講，伊還有「阿  │
│  │        │              │                │  慶」二人被抓有被照相  │
│  │        │              │                │  ，說你這二支電話要換  │
│  │        │              │                │  掉，有被監聽ㄡ。      │
│  ├────┴───────┴────────┴────────────┤
│  │辛○○共同販賣第一級毒品，累犯，處有期徒刑拾陸年。                  │
│主│扣案0000000000號行動電話（含SIM 卡）壹具、電子磅秤壹台均沒收。      │
│  │未扣案販賣毒品所得新台幣壹仟元與丑○○連帶沒收，如全部或一部不能沒收│
│文│時，以其等財產抵償。                                                │
│  │                                                                    │
├─┼────┬───────┬────────┬────────────┤
│6 │96年1月1│丁○○以093245│丑○○證述（原審│★96年1月17日12時48分   │
│  │7日12時4│1148電話聯絡呂│卷二77）        │  A為丑○○、B丁○○    │
│  │8分後某 │啟明（綽號「阿│                │B:喂，「阿西」，我「阿華│
│  │時      │西」或「冬瓜」│通訊監聽譯文（偵│  」，拿半半。          │
│  │        │）的          │3584卷92）      │A:什麼。                │
│  │        │0000000000號電│                │B:半半就是五千元。      │
│  │        │話，購買2 千元│指認（偵4792卷73│A:你稍等。              │
│  │        │海洛因，分裝成│）              │B:沒，我跟你講，拿二張，│
│  │        │3包 ，並約在桃│                │  你要給我分三包，看在什│
│  │        │園市新光三越百│                │  麼地方等。            │
│  │        │貨公司前交易。│                │A:新光三越。            │
│  │        │              │                │B:好，我現在民族路馬上過│
│  │        │              │                │  去。                  │
│  ├────┴───────┴────────┴────────────┤
│主│辛○○共同販賣第一級毒品，累犯，處有期徒刑拾陸年。
│    扣案0000000000號行動電話（含SIM卡）壹具、電子磅秤壹台、帳冊壹本均沒
      收。
│文│未扣案販賣毒品所得新台幣貳仟元與丑○○連帶沒收，如全部或一部不能沒收│
│  │，以其等財產抵償。                                                  │
│                                                                        │
│                                                                        │
└─┴──────────────────────────────────


司法院資訊處製作；財團法人民間司法改革基金會備份。
